# 低价值租赁

提问人：进击de 巨人 时间：2021-06-20 21:28:12
请问陈老师，低价值租赁中，判断资产价值为什么要用该资产全新状态下的价值呢？？如果租入的资产本身就是旧的呢？？会计上这样考虑是为什么？？@chenyiwei

回答人：chenyiwei
此问题可通过IFRS 16的结论基础大致了解下IASB的想法：
BC100 In developing the exemption, the IASB attempted to provide substantive relief to preparers while retaining the benefits of the requirements in IFRS 16 for users of financial statements. The IASB intended the exemption to apply to leases for which the underlying asset, when new, is of low value (such as leases of tablet and personal computers, small items of office furniture and telephones). At the time of reaching decisions about the exemption in 2015, the IASB had in mind leases of underlying assets with a value, when new, in the order of magnitude of US$5,000 or less. A lease will not qualify for the exemption if the nature of the underlying asset is such that, when new, its value is typically not low. The IASB also decided that the outcome of the assessment of whether an underlying asset is of low value should not be affected by the size, nature, or circumstances of the lessee—ie the exemption is based on the value, when new, of the asset being leased; it is not based on the size or nature of the entity that leases the asset. BC101 The IASB conducted fieldwork to assess the effect that low-value asset leases would have if the right-of-use assets and lease liabilities were recognised in the financial statements of lessees. On the basis of this fieldwork, the IASB observed that, in most cases, assets and liabilities arising from leases within the scope of the exemption would not be material, even in aggregate. The IASB considered whether these findings demonstrated that the exemption would be of limited benefit to lessees because most leases that would be within its scope might instead be excluded from the recognition requirements of IFRS 16 by applying the concept of materiality in the Conceptual Framework and in IAS 1. However, in the light of feedback received from preparers of financial statements, the IASB concluded that the exemption would provide substantial cost relief to many lessees (and, in particular, smaller entities) by removing the burden of justifying that such leases would not be material in the aggregate.